【裁判字號】    97,消債更,919
【裁判日期】    971215
【裁判案由】    更生事件
【裁判全文】
臺灣士林地方法院民事裁定           97年度消債更字第919號
債  務  人  甲○○
代  理  人  高烊輝律師
上列債務人聲請更生事件，聲請保全處分，本院裁定如下：
    主  文
聲請駁回。
    理  由
一、按法院就更生之聲請為裁定前，得因利害關係人之聲請或依
    職權，以裁定為限制債務人履行債務及債權人對於債務人行
    使債權、停止對於債務人財產強制執行程序之保全處分，消
    費者債務清理條例第19條第1 項第2 、3 款固有明文。惟保
    全處分，係於法院就更生之聲請為裁定前，為防杜債務人之
    財產減少，維持債權人間之公平受償，及使債務人有重建更
    生之機會，始有保全處分之必要，消費者債務清理條例第19
    條立法說明可資參照。
二、聲請意旨略以：伊因財務困難，陷於有不能清償債務之情事
    ，業已提出更生聲請於本院審理中。然伊所有之薪資債權僅
    約新臺幣3 萬元，為唯一收入來源，現遭債權人聲請本院強
    制執行，致伊每月薪資債權三分之一需移轉於債權人，已難
    以維持伊之最低基本生活，恐使伊之總收入及財產減少，並
    妨害更生程序順利進行，且影響各債權銀行間之公平受償。
    爰聲請停止臺灣臺北地方法院97年執字第41877 、72760 、
    72761、80904、93872 號強制執行事件程序等語。
三、經查，債務人上揭聲請本院就更生之聲請為裁定前，停止對
    其每月薪資債權三分之一之強制執行程序，顯非為防杜債務
    人之財產減少。而聲請強制執行之各債權人，僅就該債務人
    上開薪資債權按比例受償，以債務人每月薪資約新臺幣3 萬
    元觀之，債權人於保全處分至多120 日之期間內，可得受償
    之金額甚微，停止前開執行程序對於維持債權人間公平受償
    並無助益。再者，法院裁定開始更生程序後，對於債務人不
    得開始或繼續訴訟及強制執行程序，消費者債務清理條例第
    48條第2 項本文規定甚明，足知倘日後法院裁定開始更生，
    強制執行程序當然停止，是強制執行程序對於日後更生程序
    之進行影響非高。至債務人所指上開強制執行程序將使其總
    收入及財產減少一事，由債務人主張強制執行程序使其難以
    維持最低基本生活以觀，可知縱准予保全處分，停止上開強
    制執行程序，未遭扣押之薪資債權三分之一將供債務人日常
    生活支出使用，實難以使其總收入及財產增加。又債務人如
    因強制執行程序而有無法維持基本生活必需情事者，則得以
    強制執行法第122 條規定，循同法第12條第1 項規定聲明異
    議，亦非消費者債務清理條例保全處分所應審酌。是揆諸首
    開說明，尚無限制債權人行使債權及停止對債務人財產強制
    執行程序之必要。從而，債務人聲請保全處分，於法即有未
    合，應予駁回，爰裁定如主文。
中    華    民    國    97    年    12    月    15    日
                  民事第二庭  法      官  王怡雯
上為正本係照原本作成。
如不服本裁定，應於裁定送達後10日內，以書狀向本院提出抗告
，並繳納抗告費新臺幣1 千元。
中    華    民    國    97    年    12    月    15    日
                              書  記  官  桂大永


司法院資訊處製作；財團法人民間司法改革基金會備份。
